【裁判字號】    99,抗,47
【裁判日期】    990315
【裁判案由】    聲明異議
【裁判全文】
臺灣高等法院高雄分院民事裁定            99年度抗字第47號
抗  告  人  甲○○
上列抗告人因債權人陳李雪珠與債務人乙○○間聲請強制執行事
件，聲明異議，對於中華民國98年12月17日臺灣高雄地方法院98
年度執事聲字第33號所為裁定提起抗告，本院裁定如下：
    主  文
抗告駁回。
抗告程序費用由抗告人負擔。
    理  由
一、抗告意旨略以：本件原執行法院96年度執字第100391號強制
    執行事件，於民國98年8 月13日作成分配表，並定於同年9
    月14日上午10時30分實行分配。抗告人與債務人乙○○於分
    配期日前約10分鐘到場欲向書記官提出異議，惟久候未見其
    返回辦公室，抗告人與債務人乃於分配時間過後約半小時始
    離開其辦公室。又依民法第122 條規定，於一定的期日或期
    間內，應為意思表示者，其期日或期間之末日為星期日、紀
    念日或其他休息日時，應以其休息日之次日代之，本件分配
    期日為98年9 月14日上午10時30分為星期一，而異議之最終
    日期為98年9 月13日星期日，法院不上班，抗告人無從遞狀
    ，則依上開民法第122 條之規定，本件分配表聲明異議之最
    終期日應以98年9 月13日星期日之次日即9 月14日星期一代
    之。抗告人於98年9 月14日上午分配期日到場遞狀就分配表
    聲明異議並未逾期，且本件債務人對於抗告人之異議亦表同
    意並無意見。詎執行法院裁定駁回抗告人之異議，顯有未合
    。爰提起抗告，請求廢棄原裁定等語。
二、按強制執行法第39條第1 項就分配表異議提出之時點，已於
    85年10月9 日修正，將原規定「應於分配期日前」，修正為
    「應於分配期日一日前」提出，尋繹其修正本旨，在於原規
    定「應於分配期日前」，文義欠明，致實務上常發生於執行
    法院實行分配前1 分鐘，仍為異議之情事，此不啻拖延分配
    程序，致使他債權人之債權難獲及時實現。且異議人以書狀
    為異議者，法院收文單位，經收文、分文、登簿、送件等作
    業程序，到達承辦法官、書記官時，分配期日早已終結，執
    行法院不知其異議而按原定分配表分配完畢，難於補救，滋
    生困擾，始修正為「應於分配期日一日前」為之，此乃民法
    第119 條所稱「法令所定之期日及期間除有特別訂定」之情
    形，自無同法第122 條有關期日或期間之末日為星期日、紀
    念日或其他休息日時，以其休息日之次日代之規定之準用（
    最高法院97年度台抗字第16號裁定參照）。
三、經查，本件分配表，執行法院定於98年9 月14日上午10時30
    分實行分配；而抗告人於98年9 月14日上午分配期日，始到
    場遞狀就分配表聲明異議，為抗告人所不爭執，並經本院核
    閱執行卷宗無訛。次查，依強制執行法第39條第1 項規定對
    分配表聲明異議應於分配期日1 日前向法院提出書狀為之。
    則抗告人至遲應於98年9 月13日前向執行法院提出書狀聲明
    異議，縱「分配期日1 日前」為星期例假日，依上說明，亦
    無以上開休息日之次日代之規定之準用。本件抗告人於98年
    9 月14日上午分配期日，始到場遞狀就分配表聲明異議，顯
    已逾期，其聲明異議並不合法。抗告人主張：本件分配表聲
    明異議之最終期日應以98年9 月13日星期日之次日即9 月14
    日星期一代之，其於98年9 月14日上午分配期日到場遞狀就
    分配表聲明異議並未逾期云云，尚非可採。原法院裁定駁回
    抗告人之異議，經核並無違誤。抗告意旨，仍執前詞，指摘
    原裁定不當，求予廢棄，為無理由，應予駁回。
四、據上論結，本件抗告為無理由，依強制執行法第30條之1 ，
    民事訴訟法第495 條之1 第1 項、第449 條第1 項、第95條
    、第78條，裁定如主文。
中    華    民    國    99    年    3     月    15    日
                            民事第五庭
                                審判長法官  蔡明宛
                                法      官  魏式璧
                                法      官  曾錦昌
以上正本證明與原本無異。
本件不得再抗告。
中    華    民    國    99    年    3     月    15    日
                                書  記  官  黎  珍

司法院資訊處製作；財團法人民間司法改革基金會備份。
